臺灣新北地方法院刑事判決
111年度審易字第1474號
公  訴  人  臺灣新北地方檢察署檢察官
被      告  謝鎮陽


上列被告因竊盜案件，經檢察官提起公訴（111年度偵字第22862
號），因被告於本院準備程序中為有罪之陳述，本院告知被告簡
式審判程序之旨，並聽取當事人之意見後，經本院裁定進行簡式
審判程序，判決如下：
    主  文
謝鎮陽竊盜，處罰金新臺幣貳仟元，如易服勞役，以新臺幣壹仟
元折算壹日。未扣案之犯罪所得威雀金冠蘇格蘭威士忌貳瓶均沒
收，於全部或一部不能沒收或不宜執行沒收時，追徵其價額。
    事實及理由
一、本案犯罪事實及證據，除證據部分補充「被告謝鎮陽於本院
    準備程序、審理中之自白」、「便利商店電腦螢幕畫面翻拍
    照片2幀」外，均引用如附件檢察官起訴書之記載。
二、核被告所為，係犯刑法第320條第1項之竊盜罪。本院審酌被
    告素行、犯罪之動機、目的、手段、於警詢時自陳大專畢業
    之智識程度、所竊得之財物價值非鉅、目前待業中，尚有1
    名就讀大學之子女賴其與妻子共同扶養，迄未與被害人達成
    和解賠償損害，以及其於本院準備程序中業已坦承犯行，犯
    後態度尚可等一切情狀，並參酌被告所陳述願受科刑之表示
    ，認對被告量處如主文所示之刑為適當，並諭知易服勞役之
    折算標準，以資懲儆。　　
三、被告本件犯行所竊得之威雀金冠蘇格蘭威士忌2瓶，並未扣
    案，亦未返還被害人，為避免被告無端坐享犯罪所得，且經
    核本案情節，宣告沒收並無過苛之虞，是以上開犯罪所得，
    應依刑法第38條之1第1項前段、第3項之規定諭知沒收，於
    全部或一部不能沒收或不宜執行沒收時，追徵其價額。
據上論斷，應依刑事訴訟法第273條之1第1項、第299條第1項前
段、第310條之2 、第454條第2項，刑法第320條第1項、第42條
第3項前段、第38條之1第1項前段、第3項，刑法施行法第1條之1
 第1項，判決如主文。
本案經檢察官洪三峯提起公訴，檢察官朱曉群到庭執行職務。
中　　華　　民　　國　　111 　年　　9 　　月　　16　　日
                  刑事第二十三庭  法  官  劉安榕
上列正本證明與原本無異。
如不服本判決應於收受判決後20日內向本院提出上訴書狀，並應
敘述具體理由。其未敘述上訴理由者，應於上訴期間屆滿後20日
內向本院補提理由書（均須按他造當事人之人數附繕本）「切勿
逕送上級法院」。
                                  書記官  陳宥伶
中　　華　　民　　國　　111 　年　　9 　　月　　16　　日
附錄本案論罪科刑法條全文：
中華民國刑法第320條
意圖為自己或第三人不法之所有，而竊取他人之動產者，為竊盜
罪，處5 年以下有期徒刑、拘役或50萬元以下罰金。
意圖為自己或第三人不法之利益，而竊佔他人之不動產者，依前
項之規定處斷。
前二項之未遂犯罰之。
附件：
臺灣新北地方檢察署檢察官起訴書
                                    111年度偵字第22862號
　　被　　　告　謝鎮陽　男　58歲（民國00年0月00日生）
　　　　　　　　　　　　住○○市○○區○○街000巷00弄00                         號8樓
　　　　　　　　　　　　國民身分證統一編號：Z000000000號
上列被告因竊盜案件，業經偵查終結，認應提起公訴，茲將犯罪
事實及證據並所犯法條分敘如下：
　　　　犯罪事實
一、謝鎮陽意圖為自己不法之所有，基於竊盜之犯意，於民國11
    1年1月18日17時許，在新北市○○區○○街000巷0號之全家便利
    商店，徒手竊取張媗媞所管領、陳列於貨架上之威雀金冠蘇
    格蘭威士忌2瓶(共價值新臺幣270元)，得手後隨即藏放於其
    隨身攜帶之提袋內，僅結帳其他商品即逕行離去。嗣張媗媞
    發現遭竊，報警處理，經調閱現場監視器畫面後，始循線查
    獲上情。
二、案經張媗媞訴由新北巿政府警察局新莊分局報告偵辦。
　　　　證據並所犯法條
一、證據名稱與待證事實：
編號 證據名稱 待證事實 1 被告謝鎮陽於警詢及偵查時之供述 被告固坦承於上開時、地拿取上開威雀金冠蘇格蘭威士忌2瓶，放在隨身攜帶之提袋內，僅結帳茶葉蛋即行離去，惟矢口否認有何竊盜犯行，辯稱：伊忘記將酒拿出來結帳云云。  2 告訴人張媗媞於警詢時之指訴 被告於上開時、地竊取上開威雀金冠蘇格蘭威士忌2瓶，得手後放入隨身攜帶之提袋內，未經結帳，即行於離去之事實。  3 監視錄影畫面光碟1片、現場及監視錄畫面翻拍照片共10張、全家便利商店股份有限公司電子發票證明聯、刷卡支付明細表各1份 證明上開威雀金冠蘇格蘭威士忌2瓶，於前揭時、地遭被告竊取之事實。 
二、核被告所為，係犯刑法第320條第1項之竊盜罪嫌。又上開被
    告所竊得之財物係被告實施本件竊盜犯行之犯罪所得，並未
    扣案，且尚未實際合法發還被害人，請依刑法第38條之1第1
    項前段、第3項之規定宣告沒收，於全部或一部不能沒收或
    不宜執行沒收時追徵其價額。
三、依刑事訴訟法第251條第1項提起公訴。
　　此　致
臺灣新北地方法院
中　　華　　民　　國　  111　 年　　6 　　月　　28　　日
　　　　　　　　　　　　　　　檢　察　官　洪三峯